臺灣板橋地方法院刑事判決　　　　　　　95年度易字第2177號
公　訴　人　臺灣板橋地方法院檢察署檢察官
被　　　告　甲○○
　　　　　　　　　　　3
上列被告因竊盜等案件，經檢察官提起公訴（九十五年度偵字第
二二六三三號），於被告為有罪之陳述後，本院合議庭裁定由受
命法官獨任依簡式審判程序審理，茲判決如下：
    主  文
甲○○共同無故侵入他人住宅，累犯，處有期徒刑參月。又共同
毀越門扇、攜帶兇器而犯竊盜罪，累犯，處有期徒刑拾月。應執
行有期徒刑壹年。
扣案老虎鉗、尖嘴鉗、開鎖工具、一字起子、拔釘器、扳手各壹
支及黑色手套貳隻、白色手套壹隻與藍色側背包壹只均沒收。
    事  實
一、甲○○前因違反懲治盜匪條例案件，經臺灣桃園地方法院以
    八十八年度訴字第一一二五號判處有期徒刑三年八月確定，
    於民國九十二年三月六日因假釋期滿未經撤銷假釋而視為執
    行完畢。又因竊盜案件，經臺灣桃園地方法院以九十三年度
    簡字第四五二號判處有期刑三月確定，於九十四年三月十五
    日以易科罰金執行完畢。復同因竊盜案件，經臺灣桃園地方
    法院以九十四年度桃簡字第二三九七號判處有期刑四月確定
    ，於九十五年五月十日以易科罰金執行完畢（以上於本件構
    成累犯）。又於九十五年五月至六月期間因連續竊盜案件經
    警查獲後，由臺灣桃園地方法院以九十五年度易字第一二八
    四號判處有期刑八月確定，尚未執行。
二、甲○○因需款孔急，乃與乙○○（業已先行審結）基於意圖
    為自己不法所有之共同犯意聯絡，於九十五年九月七日十三
    時五十分許，分持乙○○所有客觀上足供兇器使用之老虎鉗
    、尖嘴鉗、開鎖工具、一字起子、拔釘器、扳手各乙支與黑
    色手套二隻、白色手套乙隻及藍色側背包乙只，至丙○○位
    於臺北縣永和市○○路○段一二六巷二八號二樓之住宅，由
    乙○○在旁警戒，甲○○則以上開工具破壞門鎖後，再一同
    侵入屋內，竊取丙○○所有如附表所示之物，得手後即行逃
    逸並變賣部分贓物，甲○○分得其中之現金部分，餘則歸乙○○，乙○○並將其中所竊得之女用玉鐲及皮夾交予不知情
    之郭佩容使用（郭佩容業由檢察官另為不起訴處分）。嗣於
    九十五年九月二十六日十八時十五分許，為警在臺北市○○
    區○○街三四巷一號前盤查時查獲乙○○，並在乙○○身上
    扣得老虎鉗、尖嘴鉗、開鎖工具、一字起子、拔釘器、扳手
    各乙支及黑色手套二隻、白色手套乙隻與藍色側背包乙只，
    經其供承上開竊盜犯行及另有共犯甲○○等情，復帶同警至
    其位於臺北縣永和市○○路○段二六巷十八號地下室住處內
    ，扣得丙○○失竊之BENQ行動電話乙具、G-PLUS行動電話乙
    具、男用手錶二支、女用手錶二支、翻譯機乙台、舊新台幣
    紙鈔十張、女用玉鐲乙只、男用皮夾乙只、玉珮乙只、耳環
    十只、女用戒指二只、女用墜子三只、男用袖扣二只及男用
    領帶夾乙只等而查獲。復於同日二十三時許，郭佩容前往臺
    北市保安警察大隊第三中隊探視乙○○時，在郭佩容身上扣
    得丙○○所有之女用玉鐲及皮夾等物。
三、案經丙○○訴由臺北市政府警察局中正第二分局移送臺灣板
    橋地方法院檢察署檢察官偵查起訴。
    理  由
一、上揭犯罪事實，業據被告甲○○自白不諱，核與告訴人丙○○於警詢與偵查中所為關於遭人侵入住宅行竊情節之指訴、
    共同被告乙○○於警詢、偵查及本院審理時所為之供述、證
    人郭佩容於警詢與偵查中所為關於在其身上扣獲之贓物係共
    同被告乙○○所贈之證述均為合致，並有贓物認領保管單乙
    紙為證，堪信其前開自白應與事實相符。此外，復有卷附贓
    證物相片、監視錄影器翻攝相片與扣案老虎鉗、尖嘴鉗、開
    鎖工具、一字起子、拔釘器、扳手各乙支及黑色手套二隻、
    白色手套乙隻與藍色側背包乙只等可為佐據，本件事證已臻
    明確，被告如事實欄所載之犯行堪為認定，應予依法論科。
二、查被告行竊攜帶之老虎鉗、尖嘴鉗、開鎖工具、一字起子、
    拔釘器、扳手各乙支等物，均係金屬材質，如以之攻擊人體
    ，客觀上顯足以造成相當之傷害，堪認具殺傷力而足供兇器
    之使用。核被告所為，係犯刑法第三百零六條第一項之無故
    侵入他人住宅罪，及同法第三百二十一條第一項第二款、第
    三款之毀越門扇攜帶兇器竊盜罪。其與乙○○就上開二罪有
    犯意之聯絡與行為之分擔，為共同正犯。被告前因違反懲治
    盜匪條例案件，經臺灣桃園地方法院以八十八年度訴字第一
    一二五號判處有期徒刑三年八月確定，於九十二年三月六日
    因假釋期滿未經撤銷假釋而視為執行完畢；又因竊盜案件，
    經臺灣桃園地方法院以九十三年度簡字第四五二號判處有期
    刑三月確定，於九十四年三月十五日以易科罰金執行完畢；
    復同因竊盜案件，經臺灣桃園地方法院以九十四年度桃簡字
    第二三九七號判處有期刑四月確定，於九十五年五月十日以
    易科罰金執行完畢，此有臺灣高等法院被告前案紀錄表附卷
    足參，其於有期徒刑執行完畢後五年以內故意再犯本件最重
    本刑為有期徒刑以上之罪，為累犯，應依刑法第四十七條之
    規定加重其刑。其所犯上開二罪間，犯意各別，行為互殊，
    罪名有異，應予分論併罰。爰審酌被告有多次犯罪紀錄，有
    臺灣高等法院被告前案紀錄表存卷可據，素行不佳，因個人
    所需驟起盜心，動機可議，且於前所犯竊盜案件尚未判決之
    際又再度違犯，顯未因其竊盜犯行遭警查獲而生自省警惕之
    心，而無悛悔之意，惡性匪淺，其竊得物品之價值亦非微，
    且以侵入住宅等方式為之，危害非輕，惟於偵審中能坦承犯
    行，犯罪後態度尚非不佳等一切情狀，分別量處如主文所示
    之刑，並定其應執行之刑，以資儆懲。
三、扣案老虎鉗、尖嘴鉗、開鎖工具、一字起子、拔釘器、扳手
    各乙支及黑色手套二隻、白色手套乙隻與藍色側背包乙只等
    物，均係共同正犯乙○○所有供其本件犯罪使用之物，此經
    被告及乙○○均供述明確在卷，應依刑法第三十八條第一項
    第二款之規定併為沒收之諭知。
據上論斷，應依刑事訴訟法第二百七十三條之一第一項、第二百
九十九條第一項前段，刑法第二十八條、第三百零六條第一項、
第三百二十一條第一項第二款、第三款、第四十七條第一項、第
五十一條第五款、第三十八條第一項第二款，判決如主文。
本案經檢察官曾文鐘到庭執行職務。
中　　華　　民　　國　　96　　年　　2 　　月　　15　　日
                  刑事第十一庭  法　官  楊  博  欽
以上正本證明與原本無異
如不服本判決應於送達後十日內向本院提出上訴狀
                                書記官　李  慈  容
中　　華　　民　　國　　96　　年　　2 　　月　　15　　日
附錄本案論罪科刑法條全文：
中華民國刑法第三百零六條
  無故侵入他人住宅、建築物或附連圍繞之土地或船艦者，處一
  年以下有期徒刑、拘役或三百元以下罰金。
  無故隱匿其內，或受退去之要求而仍留滯者，亦同。
中華民國刑法第三百二十一條
  犯竊盜罪而有左列情形之一者，處六月以上、五年以下有期徒刑：
  一　於夜間侵入住宅或有人居住之建築物、船艦或隱匿其內而犯之者。
  二　毀越門扇、牆垣或其他安全設備而犯之者。
  三　攜帶兇器而犯之者。
  四　結夥三人以上而犯之者。
  五　乘火災、水災或其他災害之際而犯之者。
  六　在車站或埠頭而犯之者。
  前項之未遂犯罰之。
▲附表：BENQ行動電話乙具、G-PLUS行動電話乙具、男用手錶二
  支、女用手錶二支、翻譯機乙台、舊新台幣紙鈔十張、女用玉
  鐲乙只、男用皮夾乙只、玉珮乙只、耳環十只、女用戒指二只
  、女用墜子三只、男用袖扣二只及男用領帶夾乙只、數位相機
  乙部、NOKIA 行動電話乙具、圓金邊皮帶手表乙支、現款新臺
  幣約一萬五千元、鑲鑽項鍊乙條、黃金首飾與金條約十兩。
